hu: Vízijármű-ápolási alkalmazási terület: Alumínium; Fenékvíz-/motortér; Fedélzet; Üvegszál; Gélbevonat; Üveg/szélvédő; Hajótest; Fém (általános); Csúszásgátló felületek; Gumi/tömítések; Rozsdamentes acél; Teakfa/fa; Felsőrész; Kárpit/szövet; Vinil; Egyéb
ko: 선박 관리 제품 적용 영역: 알루미늄; 빌지/엔진실; 데크; 유리 섬유; 겔코트; 유리/앞유리; 선체; 금속(일반); 미끄럼 방지 표면; 고무/실; 스테인리스 스틸; 티크/목재; 톱사이드; 덮개/패브릭; 비닐; 기타
hr-HR: Područje aplikacije za brigu o plovilima: Aluminij; Kaljuža / odjeljak motora; Paluba; Stakloplastika; Gelcoat; Staklo / vjetrobransko staklo; Trup; Metal (općenito); Protuklizne površine; Guma / brtve; Nehrđajući čelik; Tikovina / drvo; Nadvodni dio; Presvlake / tkanina; Vinil; Ostalo
sl-SI: Področje uporabe sredstva za nego plovil: Aluminij; Kaluža/motorni prostor; Paluba; Steklena vlakna; Gelcoat; Steklo/vetrobransko steklo; Trup; Kovina (splošno); Protizdrsne površine; Guma/tesnila; Nerjavno jeklo; Tikovina/les; Nadvodni del; Oblazinjenje/tkanina; Vinil; Drugo
ro-RO: Zona de aplicare pentru îngrijirea ambarcațiunilor: Aluminiu; Santină/Compartiment motor; Punte; Fibră de sticlă; Gelcoat; Sticlă/Parbriz; Carenă; Metal (general); Suprafețe antiderapante; Cauciuc/Garnituri; Oțel inoxidabil; Tec/Lemn; Partea superioară; Tapițerie/Material textil; Vinil; Altele
cs: Oblast péče o plavidla: Hliník; Stokový / motorový prostor; Paluba; Sklolaminát; Gelcoat; Sklo / čelní sklo; Trup; Kov (obecně); Protiskluzové povrchy; Guma/těsnění; Nerezová ocel; Teak/dřevo; Nástavba; Čalounění/látka; Vinyl; Jiná
ru: Область применения средств по уходу за водным транспортом: Алюминий; Трюм/моторный отсек; Палуба; Стекловолокно; Гелькоут; Стекло/ветровое стекло; Корпус; Металл (общий); Нескользящие поверхности; Резина/уплотнители; Нержавеющая сталь; Тик/дерево; Верхняя часть борта; Обивка/ткань; Винил; Другое
sk-SK: Oblasť aplikácie starostlivosti o plavidlá: Hliník; Útor / motorový priestor; Paluba; Sklolaminát; Gelcoat; Sklo/čelné sklo; Trup lode; Kov (všeobecne); Protišmykové povrchy; Guma/tesnenia; Nerezová oceľ; Tík/drevo; Horná časť; Čalúnenie/látka; Vinyl; Iné
el: Περιοχή εφαρμογής φροντίδας σκαφών: Αλουμίνιο; Σεντίνα/Χώρος κινητήρα; Κατάστρωμα; Fiberglass; Gelcoat; Γυαλί/Παρμπρίζ; Κύτος (Γάστρα); Μέταλλο (γενικά); Αντιολισθητικές επιφάνειες; Καουτσούκ/Τσιμούχες; Ανοξείδωτος χάλυβας; Teak/Ξύλο; Επάνω μέρος καταστρώματος (Topside); Ταπετσαρίες/Υφάσματα; Βινύλιο; Άλλο
it: Area di applicazione per la manutenzione del natante: Alluminio; Sentina/vano motore; Ponte; Vetroresina; Gelcoat; Vetro/parabrezza; Scafo; Metallo (generale); Superfici antiscivolo; Gomma/guarnizioni; Acciaio inossidabile; Teak/legno; Opere morte; Tappezzeria/tessuto; Vinile; Altro
pt-BR: Embarcação área de aplicação de cuidados: Alumínio; Porão/compartimento do motor; Convés; Fibra de vidro; Gelcoat; Vidro/para-brisa; Casco; Metal (geral); Superfícies antiderrapantes; Borracha/vedações; Aço inoxidável; Teca/madeira; Parte superior; Estofamento/tecido; Vinil; Outros
sv: Användningsområde för vattenskotervård: Aluminium; Kölsvin/motorrum; Däck; Glasfiber; Gelcoat; Glas/vindruta; Skrov; Metall (allmänt); Halkfria ytor; Gummi/tätningar; Rostfritt stål; Teak/trä; Översida (fribord); Klädsel/tyg; Vinyl; Övrigt
zh-TW: 船艇保養適用區域: 鋁; 艙底/引擎室; 甲板; 玻璃纖維; 膠衣; 玻璃/擋風玻璃; 船體; 金屬 (一般); 防滑表面; 橡膠/密封件; 不鏽鋼; 柚木/木材; 乾舷; 內裝飾布/布料; 乙烯基; 其他
en: Watercraft care application area: Aluminum; Bilge/Engine compartment; Deck; Fiberglass; Gelcoat; Glass/Windscreen; Hull; Metal (general); Non-skid surfaces; Rubber/Seals; Stainless steel; Teak/Wood; Topside; Upholstery/Fabric; Vinyl; Other
es: Área de aplicación para el cuidado de la embarcación: Aluminio; Sentina/compartimento del motor; Cubierta; Fibra de vidrio; Gelcoat; Vidrio/parabrisas; Casco; Metal (general); Superficies antideslizantes; Caucho/sellos; Acero inoxidable; Teca/madera; Parte superior; Tapicería/tela; Vinilo; Otro
bg-BG: Зона на приложение за поддръжка на плавателен съд: Алуминий; Трюм/двигателно отделение; Палуба; Фибростъкло; Гелкоут; Стъкло/ветроупорно стъкло; Корпус; Метал (общо); Повърхности против плъзгане; Гума/уплътнения; Неръждаема стомана; Тиково дърво/дърво; Горна част на корпуса; Тапицерия/тъкан; Винил; Други
vi: Khu vực ứng dụng chăm sóc tàu thuyền: Nhôm; Khoang đáy/Khoang động cơ; Boong; Sợi thủy tinh; Lớp phủ gel; Kính/Kính chắn gió; Thân tàu; Kim loại (chung); Bề mặt chống trượt; Cao su/Vòng đệm; Thép không gỉ; Gỗ tếch/Gỗ; Mạn tàu; Vải bọc/Vải; Vinyl; Khác
lt-LT: Vandens transporto priemonių priežiūros programėlės zona: Aliuminis; Triumas / variklio skyrius; Denis; Stiklo pluoštas; Gelinis sluoksnis; Stiklas / priekinis stiklas; Korpusas; Metalas (bendrasis); Neslidūs paviršiai; Guma / sandarikliai; Nerūdijantysis plienas; Tiko medis / mediena; Viršutinė dalis; Apmušalai / audinys; Vinilas; Kita
de: Anwendungsbereich der Wasserfahrzeugpflege: Aluminium; Bilge/Motorraum; Deck; Glasfaser; Gelcoat; Glas/Windschutzscheibe; Rumpf; Metall (allgemein); Rutschfeste Oberflächen; Gummi/Dichtungen; Edelstahl; Teak/Holz; Oberdeck; Polster/Stoff; Vinyl; Sonstige
pt-PT: Área de aplicação do cuidado para embarcações: Alumínio; Porão/compartimento do motor; Convés; Fibra de vidro; Gelcoat; Vidro/para-brisas; Casco; Metal (geral); Superfícies antiderrapantes; Borracha/vedantes; Aço inoxidável; Teca/madeira; Parte superior; Estofos/tecido; Vinil; Outro
da: Anvendelsesområde for bådpleje: Aluminium; Bundvand/motorrum; Dæk; Glasfiber; Gelcoat; Glas/vindskærm; Skrog; Metal (generelt); Skridsikre overflader; Gummi/tætninger; Rustfrit stål; Teaktræ/træ; Overbygning; Polstring/stof; Vinyl; Andet
nl: Watervaartuig onderhoud toepassingsgebied: Aluminium; Bilge/motorruimte; Dek; Glasvezel; Gelcoat; Glas/windscherm; Romp; Metaal (algemeen); Antislipoppervlakken; Rubber/afdichtingen; Roestvrij staal; Teak/hout; Bovenzijde; Bekleding/stof; Vinyl; Overige
fr: Zone à traiter sur l’embarcation: Aluminium; Cale/compartiment moteur; Pont; Fibre de verre; Gelcoat; Verre/pare-brise; Coque; Métal (général); Surfaces antidérapantes; Caoutchouc/joints; Acier inoxydable; Teck/bois; Œuvres mortes; Rembourrage/tissu; Vinyle; Autre
fi: Vesikulkuneuvojen hoitoaineen levitysalue: Alumiini; Pilssi/moottoritila; Kansi; Lasikuitu; Gelcoat; Lasi/tuulilasi; Runko; Metalli (yleinen); Liukuestepinnat; Kumi/tiivisteet; Ruostumaton teräs; Tiikki/puu; Kansirakenteet; Verhoilu/kangas; Vinyyli; Muu
pl: Obszar zastosowania środka do pielęgnacji jednostki pływającej: Aluminium; Zęza/komora silnika; Pokład; Włókno szklane; Żelkot; Szyba/owiewka; Kadłub; Metal (ogólnie); Powierzchnie antypoślizgowe; Guma/uszczelki; Stal nierdzewna; Drewno tekowe/drewno; Część nadwodna; Tapicerka/tkanina; Winyl; Inne
tr: Deniz aracı bakım uygulama alanı: Alüminyum; Sintine/motor bölmesi; Güverte; Fiberglas; Jelkot; Cam/ön cam; Gövde; Metal (genel); Kaymaz yüzeyler; Kauçuk/contalar; Paslanmaz çelik; Tik ağacı/ahşap; Üst bölüm; Döşeme/kumaş; Vinil; Diğer
nb: Anvendelsesområde for båtpleie: Aluminium; Kjølsvin / motorrom; Dekk; Glassfiber; Gelcoat; Glass / vindskjerm; Skrog; Metall (generelt); Sklisikre overflater; Gummi / tetninger; Rustfritt stål; Teak / tre; Dekk og overbygg; Trekk / stoff; Vinyl; Annet
ja: 水上バイクケア用途部位: アルミニウム; ビルジ/エンジンルーム; デッキ; ファイバーグラス; ゲルコート; ガラス/風防; 船体; 金属 (全般); 滑り止め表面; ゴム/シール材; ステンレススチール; チーク/木材; トップサイド; 室内装飾品/布地; ビニール; その他
th: พื้นที่แอปพลิเคชันการดูแลทางน้ำ: อะลูมิเนียม; ท้องเรือ/ห้องเครื่อง; ดาดฟ้าเรือ; ไฟเบอร์กลาส; เจลโค้ต; กระจก/กระจกบังลม; ตัวเรือ; โลหะ (ทั่วไป); พื้นผิวกันลื่น; ยาง/ซีล; สเตนเลสสตีล; ไม้สัก/ไม้; ด้านบนเรือ; เบาะ/ผ้า; ไวนิล; อื่นๆ
zh-CN: 船舶维护应用领域: 铝材; 舱底/发动机舱; 甲板; 玻璃纤维; 胶衣; 玻璃/挡风玻璃; 船体; 金属（通用）; 防滑表面; 橡胶/密封件; 不锈钢; 柚木/木材; 水上部分; 室内装潢/面料; 乙烯基; 其他